臺灣新竹地方法院刑事判決
                                    　111年度易字第558號
公  訴  人  臺灣新竹地方檢察署檢察官
被      告  陳錫龍




上列被告因竊盜案件，經檢察官提起公訴（111年度偵字第6905
、7221號），被告於本院準備程序為有罪之陳述，經本院裁定進
行簡式審判程序獨任審理，判決如下：
    主  文
乙○○犯毀壞門扇竊盜罪，累犯，處有期徒刑捌月，未扣案之犯罪
所得新臺幣肆萬元沒收，於全部或一部不能沒收或不宜執行沒收
時，追徵其價額；又犯竊盜罪，累犯，處有期徒刑陸月，如易科
罰金，以新臺幣壹仟元折算壹日，未扣案之犯罪所得新臺幣貳萬
元沒收，於全部或一部不能沒收或不宜執行沒收時，追徵其價額
；又犯攜帶兇器侵入住宅竊盜罪，累犯，處有期徒刑柒月，扣案
之犯罪所得新臺幣玖仟元沒收；未扣案之犯罪所得新臺幣肆仟元
沒收，於全部或一部不能沒收或不宜執行沒收時，追徵其價額。
上開不得易科罰金部分，應執行有期徒刑拾月。
    事  實
一、乙○○意圖為自己不法之所有，分別為下列犯行：
㈠、於民國111年1月21日上午1時30分許，基於加重竊盜之犯意，
    騎乘車牌號碼000-0000號普通重型機車(下稱上開機車)至新
    竹縣○○鄉○○村0鄰○○00○0號臨「慈惠堂」，持不詳物品打破
    「慈惠堂」之玻璃門（毀損部分未據告訴），進入其內徒手
    竊取丙○○所管領之金牌11面，得手後旋騎乘上開機車離去。
    嗣丙○○發現遭竊並報警處理，經警調閱監視錄影畫面，始悉
    上情。
㈡、於111年1月26日下午1時6分許，基於竊盜之犯意，騎乘上開
    機車至新竹縣○○鄉○○路○段000巷00號之「無極聖母宮」，徒
    手竊取甲○○所管領之金牌14面，得手後旋騎乘上開機車離去
    。嗣甲○○發現遭竊並報警處理，經警調閱監視錄影畫面，始
    悉上情。
㈢、於111年4月10日上午4時3分許，基於加重竊盜之犯意，騎乘
    上開機車至友人丁○○位於新竹市○區○○路000○0號住處，趁無
    人在家之際，持丁○○藏放在大門之鑰匙開啟上址住宅大門侵
    入其內，再持擺放在上址住宅2樓客觀上足供凶器使用之鐵
    鎚敲擊房間門鎖頭後（無證據證明鎖頭已遭毀損），進入房
    間徒手竊取現金4,000元、含玉墜之黃金項鍊1條等物（玉墜
    嗣發還丁○○，黃金項鍊則加以變賣，詳如後述），得手後旋
    騎乘上開機車逃離現場。嗣乙○○因遭通緝，於111年4月10日
    晚間7時8分許，在新竹市○區○○路00號前為警查獲，並當場
    扣得現金9千元、上開玉墜1個、JEWEL日本第一K金回收專賣
    店VIP會員卡1張、優惠券4張、VIP禮品1組、個人一時貿易
    資料申報表2張、元寶造型文鎮1個及SONY廠牌手機1支。
二、案經甲○○訴由新竹縣政府警察局竹東分局、丁○○訴由新竹市
    警察局第一分局報請臺灣新竹地方檢察署檢察官偵查起訴。
    理  由
一、本件被告乙○○所犯之罪，均非法定刑為死刑、無期徒刑或
    最輕本刑3 年以上有期徒刑之罪，亦非高等法院管轄第一審
    之案件，而被告於準備程序進行中就被訴事實已為有罪之陳
    述，經本院告知簡式審判程序之旨，並聽取檢察官及被告之
    意見後，本院乃依刑事訴訟法第273 條之1 第1 項規定，裁
    定進行簡式審判程序，合先敘明。
二、訊據被告就上開竊盜犯行迭於警詢及偵查中、本院準備及簡
    式審判程序時均坦承不諱（見偵7221卷第6-9頁背面、83-83
    頁反面；偵6905卷第5-6頁；本院卷第57頁、第60-61頁），
    並有證人即被害人丙○○、證人即告訴人甲○○、丁○○、證人魏
    瑀葳於警詢中之證述（見偵6905卷第6-8頁反面、第9-10頁
    ；偵7221卷第10-12頁反面、第14-15頁）可佐，復有㈠現場
    照片、監視錄影畫面截取照片(見偵6905卷第18-20頁、第20
    -23頁)；㈡監視錄影畫面截取照片、現場照片(見偵6905卷第
    25-34頁)；㈢員警偵查報告、新竹市警察局第一分局搜索扣
    押筆錄、扣押物品目錄表、贓物認領保管單、車輛詳細資料
    報表各1份、現場及扣案物照片、監視錄影畫面截取照片、
    搜索扣押現場照片(見偵7221卷第18-20頁、第22頁、第23-3
    0頁、第31-35頁、第36-39頁、第42頁)等附卷可參，足認被
    告之自白均與事實相符，本件犯行均至堪認定，應依法論科
    。
三、核被告就事實欄一、㈠所為，係犯刑法第321條第1項第2款之
    毀壞門扇竊盜罪；就事實欄一、㈡所為係犯刑法第320條第1
    項之竊盜罪；就事實欄一、㈢所為，係犯刑法第321條第1項
    第1、3款之攜帶兇器侵入住宅竊盜罪。被告上開3次犯行，
    犯意各別，行為互殊，均應予分論併罰。公訴意旨認被告就
    事實欄一、㈢所為，係犯刑法第321條第1項第1、2、3款，業
    據檢察官當庭更正，特此敘明。
四、被告前①於100年間，因懲治盜匪條例、竊盜及麻醉藥品管理
    條例等案件，經法院分別判處罪刑確定，並裁定應執行有期
    徒刑12年4月確定，於100年7月1日縮短刑期假釋出監，嗣經
    撤銷假釋，尚餘殘刑2 年10月又23日（甲)；又②於102年間
    ，因竊盜案件，經臺灣桃園地方法院以102年度壢簡字第748
    號判決判處有期徒刑6月確定；又③於102年間，因竊盜案件
    ，經本院以102年度竹東簡字第125號判決判處有期徒刑3月
    確定；又④於102年間，因竊盜案件，經臺灣苗栗地方法院以
    102年度苗簡字第1130號判決判處有期徒刑5月確定；又⑤於1
    02年間，因竊盜案件，經本院以103年度易字第161號判決分
    別判處有期徒刑10月、8月，應執行有期徒刑1年4月確定；
    又⑥於103年間，因竊盜案件，經本院以103年度審易字第428
    號判決分別判處有期徒刑4月(共3罪)，應執行有期徒刑10月
    確定；又⑦於103年間，因竊盜案件，經臺灣桃園地方法院以
    103年度審易字第1813號判決判處有期徒刑1年，上訴後經臺
    灣高等法院以104年度上易字第203號判決上訴駁回確定。上
    揭②、④案件復經臺灣苗栗地方法院以103年度聲字第96號裁
    定定應執行有期徒刑10月確定（乙）；上揭③、⑤、⑥、⑦案件
    復經臺灣桃園地方法院以104 年度聲字第2151號裁定定應執
    行有期徒刑3年3月確定（丙）。（甲）、（乙）、（丙）經
    接續執行，嗣於108年8月5日縮短刑期假釋出監，所餘刑期
    交付保護管束，迄至109年5月5日有期徒刑所餘刑期內未經
    撤銷假釋，而視為執行完畢等情，有臺灣高等法院被告前案
    紀錄表1 份在卷足參，其於徒刑執行完畢後五年內故意再犯
    本件有期徒刑以上之罪，當屬累犯。又本院審酌被告已有多
    次竊盜罪之前科紀錄，仍不知悔悟，再為本件3次竊盜犯行
    ，足見其刑罰反應力薄弱，參照釋字第775號解釋文意旨，
    本院認應完全適用刑法第47條第1 項之規定加重其刑。
五、爰審酌被告不思以正當途徑獲取財物，任意竊取他人物品，
    侵害他人財產安全，所為均殊值非難；復考量被告犯後態度
    ，兼衡其自承教育程度為國中肄業，案發時擔任臨時工，未
    婚，無未成年子女，暨本件各次犯罪之動機、手段、告訴人
    及被害人所受財損等一切情狀，分別量處如主文所示之刑，
    並就得易科罰金部份諭知易科罰金之折算標準，另就不得易
    科罰金部分定其應執行之刑，以資懲儆。
六、沒收之說明：
㈠、查被告就事實欄一、㈠及一、㈡竊盜犯行所得之金牌，業據其
    於本院審理中供承分別變賣得款3-4萬元、2萬多元(見本院
    易字卷第57頁)，是上開變賣所得4萬元、2萬元及事實欄一
    、㈢所竊得之現金4千元，因未據扣案，應分別於罪刑項下依
    刑法第38條之1第1項規定宣告沒收，於全部或一部不能沒收
    或不宜執行沒收時，依同條第3 項規定，追徵其價額。
㈡、另查本件扣案之現金9千元，為被告將事實欄一、㈢所竊得  
    之黃金項鍊變賣後持以賭博所變得，業據其於偵查中供承無
    訛 (見偵7221卷第83頁反面)，應依刑法第38條之1第1項、
    第4項規定宣告沒收。
㈢、被告就事實欄一、㈢竊盜犯行所得之玉墜1個，已實際合法發
    還予告訴人丁○○，有贓物認領保管單1 份在卷可憑（見偵72
    21卷第22頁），依刑法第38條之1 第5 項規定，就此部分不
    予宣告沒收或追徵。另被告就事實欄一、㈢犯行所用之鐵鎚1
    把固未扣案，惟被告於警詢中供稱該鐵鎚係擺放於告訴人丁○○住處二樓(見偵7221卷第9頁)，並非被告所有，自亦不予
    宣告沒收或追徵。
㈣、至本件扣案之JEWEL日本第一K金回收專賣店VIP會員卡1張、
    優惠券4張、VIP禮品1組、個人一時貿易資料申報表2張、元
    寶造型文鎮1個及SONY廠牌手機1支，遍查卷內要無證據證明
    此等物品與本件有關，爰均不予宣告沒收，附此敘明。
據上論斷，應依刑事訴訟法第273 條之1 第1 項、第299 條第1
項前段，判決如主文。
本案經檢察官楊仲萍提起公訴，檢察官黃嘉慧到庭執行職務。
中    華    民    國   111    年    9     月   16     日
                  刑事第六庭  法  官  林涵雯
以上正本證明與原本無異。
如不服本判決應於收受本判決後20日內向本院提出上訴書狀，上
訴書狀應敘述具體理由。上訴書狀未敘述上訴理由者，應於上訴
期間屆滿後20日內補提理由書狀於本院(均須按他造當事人之人
數附繕本 )「切勿逕送上級法院」。 
中　　華　　民　　國　　111 　年　　9 　　月　　16　　日
                              書記官  林汶潔
附錄本案論罪科刑法條：
中華民國刑法第320條
意圖為自己或第三人不法之所有，而竊取他人之動產者，為竊盜
罪，處五年以下有期徒刑、拘役或五十萬元以下罰金。
意圖為自己或第三人不法之利益，而竊佔他人之不動產者，依前
項之規定處斷。
前二項之未遂犯罰之。
中華民國刑法第321條
犯前條第一項、第二項之罪而有下列情形之一者，處六月以上五
年以下有期徒刑，得併科五十萬元以下罰金：
一、侵入住宅或有人居住之建築物、船艦或隱匿其內而犯之。
二、毀越門窗、牆垣或其他安全設備而犯之。
三、攜帶兇器而犯之。
四、結夥三人以上而犯之。
五、乘火災、水災或其他災害之際而犯之。
六、在車站、港埠、航空站或其他供水、陸、空公眾運輸之舟、
   車、航空機內而犯之。
前項之未遂犯罰之。